臺灣桃園地方法院刑事判決　　　　　　　　　　　　　九十年度訴字第一五三八號
　　公　訴　人　臺灣桃園地方法院檢察署檢察官
　　被　　　告　己○○
　　　　　　　　甲　○
右列被告因妨害自由等等案件，經檢察官提起公訴（八十九年度偵字第一一九六號
），及移送併辦（九十年偵字第一二七七八號），本院判決如左︰
    主      文
己○○共同以非法方法，剝奪人之行動自由，累犯，處有期徒刑壹年陸月。
甲○無罪。
    事      實
一、己○○曾因犯妨害風化罪，於民國（下同）八十八年八月十九日經臺北地院八十
    八年北簡字第一０八六號判處有期徒刑三月，嗣於八十八年十月二十九日確定，
    並於八十八年十二月九日易科罰金執行完畢。
二、緣庚○○於八十九年四月下旬之某日向甲○（應判決無罪，詳如後述）借款新台
    幣（下同）一百萬元，已先償還二十萬元，惟因所餘八十萬元遲未還款，甲○乃
    委託己○○代為處理該項債務。己○○受託後即：
  (一)先與戊○○（未到案另結）及十餘名不詳姓名年籍之成年男子，基於強制之接續
    犯意聯絡與行為分擔，共同於八十九年七月二十一日下午六時許，持庚○○所簽
    發，面額均為廿五萬元之本票二紙，至庚○○任職位於桃園縣桃園市○○路二０
    五號新光國際金融中心大樓（以下簡稱新光大樓）新光大樓八樓之之二室「宇勝
    豐企業有限公司」（下稱宇勝豐公司）內，己○○即以兇惡口氣向庚○○表示「
    積欠甲○的錢，今天一定要有一個交代」，隨即將該公司之電話線予以剪斷拔取
    以防報警，並以強暴手段強行取走該公司所有之ＮＥＣ及中強牌電腦各乙台、惠
    普及愛普生牌印表機各乙台、電腦掃描器一台、電話總機一台、電話話機共九部
    （起訴書漏載）、行動電腦四部（起訴書誤為行動電話三部）、ＬＶ牌涼鞋三十
    二雙及皮包十四個等物（總價約值七十七萬餘元），用以抵償積欠之債務，而妨
    害宇勝豐公司之員工行使對各該物品之權利。庚○○因懼於己○○率眾甚夥，且
    凶惡非常，乃因畏懼而不敢反抗，任由己○○、戊○○等人取走前開物品。惟己○○、戊○○及同去之另七、八名不詳姓名年籍男子仍不饜足，仗人眾之勢，復
    脅迫（未達剝奪行動自由之程度）庚○○與其等偕至該棟辦公大樓地下停車場並
    交出其所使用之車號Ｚ６─６６９１號自小客車（車主為韋世銘）予己○○駕駛
    ，並命張某上車一同前往台北市○○區○○路二段一號宇勝豐公司所經營之
    「３Ｃ商品廣場」，而使庚○○行此無義務之事及妨害張某行使其身體行動之權
    利。
  (二)嗣於同日下午七時許，己○○、戊○○及該七、八名不詳姓名年籍之男子，與庚○○至「３Ｃ商品廣場」後，隨即拉下鐵門，並以兇惡的口氣對庚○○恐嚇趕快
    還債外，隨即動手搜尋店內可以抵償債務之財物未獲。己○○竟基於傷害人身體
    之概括犯意，與其他數名不詳姓名年籍男子（其中乙名綽號「豬木」）共同徒手
    毆打庚○○（戊○○並未參與毆打），致庚○○受有頭部外傷合併左側頂部頭皮
    血腫之傷害。己○○、戊○○及其他數名不詳男子並基於強制之接續犯意聯絡，
    以此脅迫方式，共同強使庚○○簽下扣留前開Ｚ６─６６９１號自用小客車以供
    抵押擔保之切結書，而行無義務之事。而於獲張某所簽具之該切結書後，己○○
    隨即駕駛該自用小客車與戊○○及其他人等一同離去。
  (三)迨於同年七月二十五日凌晨二時許，庚○○盡力湊錢惟仍無法清償該筆借款，己○○即約庚○○在台北縣永和市○○路、中山路口之便利商店前出面解決。庚○○除表示無力償還外，尚出示因該事件遭公司解僱之解聘書，並要求被告己○○
    返還前開強行取走之物品。孫某因不滿庚○○態度，竟乘張某上車之際，加速駛
    離，並夥同再其車上之二名不詳姓名年籍成年男子，以實力予以強押，而剝奪其
    行動自由，並載往木柵山區，己○○與該二名男子復承如上之傷害概括犯意聯絡
    ，持石頭、木棒再次對張某加以毆打，致庚○○另受有右臉挫傷、右肩挫傷、左
    膝外側挫傷、瘀血、右肘挫傷、瘀血、左肘挫傷、右手挫傷等傷害。嗣因有路人
    經過始罷手，並將庚○○載至台北市○○○路附近交予其配偶丙○○後始行離去
    。
三、案經庚○○訴由台北市政府警察局報請台灣桃園地方法院檢察署檢察官偵查起訴
    。
    理      由
壹、有罪部分：
一、訊問被告己○○對於曾與被告戊○○偕至宇勝豐公司取走如事實欄所示之物品，
    及帶同被害人庚○○至台北市○○路宇勝豐公司經營之３Ｃ商品廣場，並由張某
    簽立抵押Ｚ６─６６９１號自用小客車切結書等之事實固坦白承認，惟矢口否認
    有何公訴人所指之傷害、強制及剝奪行動自由等之犯行，辯稱：各該物品均係庚○○同意由其搬走抵債，切結書及自用小客車亦是庚○○自願開立交付，並沒有
    任何傷害、恐嚇及妨害自由之情事，八十九年七月廿五日亦是庚○○打電話約伊
    在便利商店前碰面，張某不但未還錢還帶了一些人在場，並拿出壹張是張某被公
    司解職的文件，另一張則是要求伊簽立同意返還所有暫時抵押在伊這邊東西的文
    件，伊不同意即離開，絕對沒有押庚○○到木柵山區去毆打云云。然查，右揭事
    實，業據告訴人於警偵訊及本院審理中詳予指述，並具結願負偽證罪之刑事責任
    在案，核與證人丙○○、乙○○、風昭德分別於警偵訊及本院審理中供（結）證
    之情節悉相符合，復有本票二紙、宇勝豐公司營利事業登記證乙件、解聘書乙紙
    、被害人對宇勝豐公司開立之承諾書及切結書各乙紙、被害人診斷證明書二紙、
    扣留車號Ｚ６─６６９１號自小客車之切結書一紙、贓物認領保管收據乙紙、傷
    害之照片三幀及現場照片（新光大樓、宇勝豐公司及３Ｃ商品廣場）廿八幀附於
    偵卷可稽，事證已明。雖被告否認犯行，辯稱：各該物品及自用小客車均由被害
    人同意交付抵債或主動提供擔保云云，惟查，宇勝豐公司非被害人庚○○所設立
    擁有（僅擔任總經理，負責人為辛○○），衡情縱被告等人有所誤認，被害人亦
    不可能應允將宇勝豐公司所有貨物用以抵償其個人之債務。同理，被害人亦不可
    能同意將非其所有之車號Ｚ６─６６９１號自用小客車出具切結書用供擔保並將
    車交付，故被告所辯並非強迫，純係被害人自願云云，顯悖常情，自不足採。此
    外，觀諸證人所證及照片顯示當時情形，被告己○○係偕戊○○夥同十餘人以凶
    霸之勢進入宇勝豐公司，欲尋被害人索債，口氣惡劣，竟將該公司內的電話線先
    予剪斷拔取以阻止報警，行為粗蠻，隨即強行搬走公司內之貨物，復令被害人庚○○交出其所使用車號Ｚ６─６６９１號自小客車，又令其隨同前往台北市○○
    路３Ｃ商品廣場，意欲另搜尋其他貨品用供抵債之強橫擅妄行徑，亦堪認被害人
    庚○○前開所指遭挾持、毆打及逼迫簽立切結書等情並非子虛。又雖被告一再陳
    稱當日將前開物品運離新光大樓時，曾經被害人簽立放行單，然此業為證人即該
    大樓當日執勤之保全員風昭德所否認，自屬不符實情，且被告復未能舉證就此有
    利事實加以證明，乃無法憑採。綜上，被告己○○置辯庚○○同意伊取宇勝豐公
    司之貨品抵債及簽立切結書同意交付車號Ｚ６─６６９１號自小客車擔保，伊絕
    無強迫云云，非但悖乎常情，依前所述復與事實不符，委不足採。況參之被告己○○又於時隔近一年後之九十年六月四日，重施故技，夥同數名不詳姓名年籍成
    年男子，至永澍精密工業有限公司強押被害人丁○○施暴，並強行取走該公司之
    物抵債等情，雖此部份業經認定與本件無連續犯之裁判上一罪關係（詳如後述）
    而未經實體審理，然亦足徵被害人庚○○及證人丙○○、乙○○分別指證之情節
    可信為真。被告己○○空言否認，置辯多端，無非事後卸責之詞，難以採信。是
    本件事證明確，被告己○○犯行洵堪認定。
二、按本件被害人庚○○對於積欠被告甲○八十萬元之事實並不爭執，則被告己○○
    就事實欄二項(一)(二)所載部分，因係代被告甲○向告訴人庚○○索債，雖無不法所
    有之意圖，然因宇勝豐公司並非債務人，被告己○○竟強搬該公司所有之貨物用
    供抵庚○○個人債務，而妨害宇勝豐公司行使其所有支配之權利；及先後對被害
    人庚○○以傷害、恐嚇等強脅手段（惟未達剝奪行動自由之程度），令其交出車
    號Ｚ６─６６９１號自小客車並偕至３Ｃ商品廣場及簽具提供前開自用小客車為
    擔保之切結書，而使行無義務之事，均核犯刑法第三百零四條第一項之強制罪及
    同法第二百七十七條第一項之普通傷害罪。至其恐嚇被害人之言詞，為脅迫行為
    之一部，以包含於強制罪之同一意念中（最高法院七十四年台上字第三四○四號
    判例參照），不另論罪。又其先後多次強制之犯行，係為單一之目的（即索債）
    ，且各行為之獨立性極為薄弱，依一般社會健全觀念，在時間差距上，難以強行
    分開，故在刑法評價上，以視為數個舉動之接續施行，合為包括之一行為予以評
    價，較為合理，應屬接續犯，而為包括之一罪，而僅成立一強制罪（最高法院八
    十六年台上字第三二五九號判例參照）。又被告己○○係與未到案之被告戊○○
    ，及其他十餘名不詳姓名年籍之成年男子（其中乙名綽號「豬木」）間，就前開
    強制罪及傷害罪間犯行互有犯意聯絡及行為分擔，均為共同正犯。至事實欄第二
    項(三)所載部分，被告係另犯刑法第三百零二條第一項之剝奪行動自由罪及同法第
    二百七十七條第一項之普通傷害罪。其與另二名不詳姓名年籍男子，就前開犯行
    ，亦有犯意聯絡、行為分擔，均為共同正犯。又其先後所犯普通傷害罪間，時間
    緊接，構成要件行為相同，顯係基於概括犯意而為，為連續犯，應依刑法第五十
    六條之規定，論以一罪，並加重其刑。又被告己○○所犯前開強制罪、普通傷害
    罪及剝奪行動自由罪三罪間，有方法、結果之牽連關係，為牽連犯，應依刑法第
    五十五條之規定，從較重之剝奪行動自由罪處斷。又查被告曾因犯妨害風化罪，
    於八十八年八月十九日經臺北地院八十八年北簡字第一０八六號判處有期徒刑三
    月，嗣於八十八年十月二十九日確定，並於八十八年十二月九日易科罰金執行完
    畢，此有台灣桃園地方法院檢察署刑案資料查註紀錄表及台灣高等法院被告全國
    前案紀錄表各乙件存卷可按，其於刑之執行完畢後五年內再犯本件有期徒刑以上
    之罪，為累犯，應依法加重其刑。爰審酌被告己○○已有前科，素行不佳，正值
    青年壯盛，竟不思正途，擅予夥眾以暴力方式為人討債，雖其目的單純，惟手段
    惡劣，危害社會秩序甚鉅，惡性殊屬重大，其事後復否認犯罪態度不佳，並拒絕
    返還強取物品，詎經本件獲案後猶不知警惕，竟重施故技加害他人，顯見其毫無
    悔意且變本加厲等一切情狀，量處如主文第一項所示之刑，以示懲儆。
三、移送併辦（九十年偵字第一二七七八號）意旨另以：緣丁○○積欠張添鑫債務新
    台幣（下同）八百餘萬元，因遲未還款，張添鑫遂委託己○○代為處理債權事宜
    ，詎於九十年六月四日上午十時三十分許，己○○夥同數名不詳真實姓名年籍之
    人，至丁○○所經營位於桃園縣龜山鄉○○路○段四一二號六樓、八樓之「永澍
    精密工業有限公司」（下稱永澍公司）內，己○○即對在場之員工恐嚇稱：「我
    是竹聯幫的太子，我們今天是來要錢的，你們都不要打電話，也不要輕舉妄動，
    否則就對你們不客氣」，隨即將所有員工集中在六樓廠區之角落，並強行取走公
    司內之物，用以抵償積欠之債務，丁○○因懼於己○○且在眾多人的監控無力反
    抗下，任由己○○等人取走前開物品，己○○復喝令丁○○交出丁○○所有之車
    號ＨＴ─３７３９號箱型車，並喝令丁○○、鄭佩玲（丁○○之未婚妻）及徐盛
    勇（副總）一同前往桃園市○○路附近之「大樹咖啡廳」，迫令丁○○簽立扣留
    前開箱型車及前開物品之切結書，藉此迫使丁○○清償上開債務，因認被告己○○此部份亦犯有刑法第三百零四條強制罪及同法第三百零二條第一項剝奪行動自
    由罪等語。經查，本件起訴事實被告犯罪之時間係在八十九年七月廿一日至同年
    月廿五日，而移送併辦事實之犯罪時間係在九十年六月四日，時隔已近一年，難
    認與本件有何時間緊接且行為相同已足構成裁判上一罪之連續犯關係，而均為起
    訴效力所及之情事。是本院自無從併予審究，爰退回由檢察官另行為適法之處理
    ，併予敘明。
貳、無罪部分：
一、按犯罪事實應依證據認定之，無證據不得推定其犯罪事實；又不能證明被告犯罪
    者，應諭知無罪之判決，刑事訴訟法第一百五十四條、第三百零一條第一項分別
    定有明文。又所謂證據，須適於為被告犯罪事實之證明者，始得採為斷罪資料，
    如未能發現相當證據，或證據不足以證明，自不能以推測或擬制之方法，以為裁
    判基礎（最高法院五十三年台上字第二七五○號及四十年台上字第八十六號判例
    參照）。且告訴人之告訴，係以使被告受刑事訴追為目的，是其陳述是否與事實
    相符，仍應調查其他證據以資審認，最高法院五十二年台上字第一三００號亦著
    有判例。
二、公訴意旨另以：緣庚○○於八十九年四月下旬之某日向被告甲○借款一百萬元，
    惟因遲未還款，甲○遂與己○○、戊○○共同基於犯意之聯絡，由己○○、戊○○夥同數名不詳真實姓名年籍之人，於八十九年七月二十一日下午六時許，至庚○○任職之位於桃園縣桃園市○○路二０五號八樓之之二室宇勝豐公司內，己○○即以兇惡口氣向庚○○表示「積欠甲○的錢，今天一定要有一個交代」，隨即
    強行取走公司內之電腦二台、印表機二台、電腦掃描器一台、電話總機一台、行
    動電話三部、涼鞋三十二雙、皮包十四個等物，用以抵償積欠之債務，庚○○因
    懼於己○○且在眾多人的監控無力反抗下，任由己○○、戊○○等人取走前開物
    品；己○○等人復喝令庚○○至該棟地下樓交出其所使用之車號Ｚ６─６６９１
    號自小客車（車主：韋世銘），並喝令庚○○一同前往台北市○○區○○路二段
    一號宇勝豐公司所經營之「３Ｃ商品廣場」，庚○○因懼於己○○等人先前
    之行為，遂在己○○等人之脅迫下，坐上由己○○駕駛之前開自小客車，己○○
    並同時聯絡甲○表明正要前往「３Ｃ商品廣場」之意；嗣於同日下午七時許，甲○、己○○、戊○○及數名不詳姓名年籍之人，強令庚○○至「３Ｃ商品廣場」
    後，隨即拉下鐵門，甲○並以兇惡的口氣對庚○○表示「今天要做一個交代，否
則要你好看」，隨即動手搜尋店內可以抵償債務之財物未獲，竟基於傷害人身體
    之概括犯意，毆打庚○○，致庚○○受有頭部外傷合併左側頂部頭皮血腫之傷害
    ，並以此脅迫方式，強使庚○○簽下扣留前開自小客車之切結書，而行無義務之
    事，並藉此迫使庚○○償還上開債務。迨於同年七月二十五日凌晨二時許，庚○○仍無力清償甲○該筆借款，己○○即約庚○○在台北縣永和市○○路、中山路
    口之便利商店前當面解決，詎己○○竟夥同數名不詳真實姓名年籍之人，強押庚○○上車，剝奪其行動自由，並載往木柵山區，復承上之傷害犯意，持木棍、鐵
    棒毆打庚○○，致庚○○受有右臉挫傷、右肩挫傷、左膝外側挫傷、瘀血、右肘
    挫傷、瘀血、左肘挫傷、右手挫傷等傷害，嗣因有路人經過始作罷，並將庚○○
    載至台北市○○○路附近後離去，因認被告甲○亦與被告己○○、戊○○共同犯
    第三百零二條第一項剝奪行動自由罪、有刑法第三百零四條強制罪及第二百七十
    七條第一項傷害罪等罪名云云。
三、訊之被告甲○堅決否認有何公訴人所指之犯行，於偵查中辯稱：八十九年四月三
    十日前，庚○○向我借款一百萬元，分二次借，一次係透過己○○向我借五十萬
    元，一次係庚○○直接向我借款五十萬元，因庚○○遲未還款，己○○自覺要對
    我負責，當天（指七月二十一日）己○○有打電話告訴我說要去向庚○○討債，
    後來他於下午六時許打電話跟我說已拿印表機、電腦設備等來抵債，我說我不要
    這些東西，己○○並告訴我台北市○○路還有貨，但我去的時候已經沒有東西了
    ；及八十九年七月二十五日我沒有去找庚○○，己○○去找庚○○的事並不知道
    各等語（見偵卷第四十四頁正、背面）。於本院審理中則辯稱：當天前半段被告
    孫、俞二人到告訴人辦公室及其後行為，我都不知道，不是我叫他們去。告訴人
    的確有欠我五十萬元，另外還欠被告孫五十萬元，可能是被告孫為了他自己的債
    權部分去向告訴人催討。當日後半段我有在場，是被告孫、俞他們打電話給我說
    要與告訴人一起去汀州路去談債務的問題，並說那裡有一些貨物可以拿來抵我們
    的債權，所以我才會到那裡。當時現場有二十個人，但並不是被告孫帶去的，因
    為我有與他們談過，都是要來討債的。我也沒有對他恐嚇。也沒有搜尋店內可供
    抵債之財物，因為該處根本沒有東西。我也沒有毆打告訴人，告訴人有寫壹張扣
    留小客車切結書，我並不知情。後來我就走了，但他們還在，至於做什麼我不知
    道。我是晚上八點去的，只停留一個小時。至於起訴書所稱後來翌日凌晨二時被
    告孫又強押告訴人至木柵山區毆打，我也不知情等語（見本院九十年十二月二十
    六日訊問筆錄）。按公訴人認被告甲○犯有前開罪名，無非以被害人即告訴人庚○○之指訴為唯一之論據。然查，告訴人於八十九年七月二十五日第一次警訊時
    稱：我於八十九年七月二十一日被綽號「普哥」之甲○夥同「阿侯」（即己○○
    ）到我公司以強盜方式將電腦... 普哥命令「阿侯」及二名男子強行壓（押）著
    我，控制我的身體還說如果當場反抗就要打死我... 還強押著我到台北市○○路
    ○段一百號，叫手下毆打我... 又另於八十九年七月二十五日在台北縣永和市○○路、中山路口便利商店門口，又被普哥的小弟將我強押上車，將我強行載到木
    柵山上，以綽號「阿侯」為首，夥同另二名男子分持石頭及木棒將我毆打成傷等
    語（見偵卷第八頁背面），已未提及於前開事實欄第二項(三)所載時地甲○亦在場
    。又其於八十九年八月七日第三次警訊時另稱：當天（指八十九年七月二十一日
    ）「阿侯」己○○率領了十多名弟兄強（壓）押著我，等到戊○○到場就下令現
  場的兄弟強行將我公司的貨物全部搬走... 等語（見偵卷第十二頁背面），則亦
    未言及被告甲○於事實欄第二項(一)之時地曾經在場。其嗣於偵查中則稱：甲○係
    後來才到臺北市○○路３Ｃ商品廣場等語（見偵卷第二百七十一頁背面），亦未
    指述被告甲○曾在如前事實欄第二項(一)(三)之時地在場。嗣告訴人庚○○於本院審
    理中則稱：被告王他前半段的確未現身，但被告孫來的時候，有說是被告王叫他
    來的，我有打電話給被告王，請他再給我時間，但他表示他不管了，一切由被告
    孫處理，我只有欠被告王的錢壹佰萬元，我已經還了二十萬元，至於被告孫我沒
    有欠他任何錢，之前也只有碰過一次面。後來於汀州路時，被告王有出現，並且
    恐嚇我說若不還錢，就要我好看，但他沒有打我，是被告孫及所帶來不詳之人打
    的，被告俞也沒有打我，他有在那裡搜尋東西，但有無搬走，我不知道。最後一
    段，我被被告孫帶人押到木柵山區，被告王也沒有出現等語（見本院九十年十二
    月二十六日訊問筆錄）。則上開告訴人之指述不僅先後顯不一致，是否可信為真
    已不能無疑，且亦可見被告甲○所辯並未在場對告訴人施以傷害或妨害自由犯行
    之辯解，尚非子虛。又告訴人於分別警訊及偵審中固指述被告甲○係主嫌指使被
    告己○○、戊○○等人對其暴行討債（見偵卷第四十頁背面、第四十一頁正面）
    ，且在３Ｃ商品廣場對其施以恐嚇（見偵卷第二百七十一頁背面及本院九十年十
    二月二十六日訊問筆錄），惟就此涉案部分，除經被告辯駁如上外，並經被告己○○、戊○○分別於警偵訊及本院審理中予以否認，此外復無其他證據可加證明
    。足徵被告甲○顯未參與本件犯罪，其所為對被告己○○、戊○○所為均不知情
    之辯解，應屬可信。亦不能僅以其身為債權人，即臆測推論其與討債之己○○、
    戊○○係共同犯罪。是綜核各情，均無從認定被告甲○與被告己○○、戊○○就
    本件犯行有何犯意聯絡及行為分擔之情事。公訴人僅以告訴人於警訊中片面且先
    後參差之指述，即以推測擬判之詞，認定被告甲○係委託被告己○○、戊○○代
    為討債，及其曾於３Ｃ商品廣場在場，顯有與被告己○○、戊○○或其他不詳男
    子共犯強制或傷害，乃至於剝奪行動自由等之犯行，尚嫌速斷，而乏依據。
四、綜上所述，告訴人之指述先後既有差異，且不能證明為真，自難僅以其片面之指
    述即遽入被告甲○於罪。故本件自堪認被告甲○對被告己○○、戊○○之強制、
  傷害及剝奪行動自由等行為均事先不知情，且亦未參與各該犯行之實施，更無指
    使何人為各該犯行之可言，其否認犯罪之辯解可予採信。此外復查無其他積極證
    據足認被告甲○確實犯有公訴人所指之罪行，其犯罪既然不能證明，爰依前揭規
    定，逕諭知其無罪之判決，以昭鄭重。
據上論斷，應依刑事訴訟法第二百九十九條第一項前段、第三百零一條第一項，刑法
第二十八條、第五十六條、第二百七十七條第一項、第三百零二條第一項、第三百零
四條第一項、第五十五條、第四十七條、第四十一條第一項前段，罰金罰鍰提高標準
條例第一條前段，判決如主文。
本案經檢察官林安紜到庭執行職務。
中      華      民      國      九十一    年      三      月     六     日
                                臺灣桃園地方法院刑事第五庭
                                  法      官    江  德  民
右正本證明與原本無異。
如不服本判決，應於判決送達後十日內，向本院提出上訴狀。
                                  法院書記官    李  劍  龍
中      華      民      國      九十一    年      三      月     六     日
附論罪科刑依據之法條：
中華民國刑法第二百七十七條 (普通傷害罪)
傷害人之身體或健康者，處三年以下有期徒刑、拘役或一千元以下罰金。
犯前項之罪因而致人於死者，處無期徒刑或七年以上有期徒刑；致重傷者，處三年以
上十年以下有期徒刑。
中華民國刑法第三百零二條 (剝奪他人行動自由罪)
私行拘禁或以其他非法方法，剝奪人之行動自由者，處五年以下有期徒刑、拘役或三
百元以下罰金。
因而致人於死者，處無期徒刑或七年以上有期徒刑，致重傷者，處三年以上十年以下
有期徒刑。
第一項之未遂犯罰之。
中華民國刑法第三百零四條 (強制罪)
以強暴、脅迫使人行無義務之事或妨害人行使權利者，處三年以下有期徒刑、拘役或
三百元以下罰金。
前項之未遂犯罰之。
